【裁判字號】    92,交抗,467
【裁判日期】    920618
【裁判案由】    聲明異議
【裁判全文】
臺灣高等法院臺中分院刑事裁定              九十二年度交抗字第四六七號
    抗  告  人
    即受處分人  甲○○
右抗告人因聲明異議案件，對於臺灣南投地方法院交通法庭中華民國九十二年五月二
十六日裁定（九十二年度交聲字第七六號）提起抗告，本院裁定如左：
    主      文
抗告駁回。
    理      由
一、本件抗告人即受處分人甲○○原聲明異議意旨略以：異議人駕照因被記點、吊扣
    自民國（下同）九十二年一月三十日起至九十二年二月二十八日止。其於此一個
    月內，均遵守規定未營業工作，原以為至九十二年二月二十八日既已期滿可以開
    始出門營業，不知道正確計算方式應至二月二十八日晚上十二點過後才算期滿，
    一日之差，造成須罰鍰六萬元，並駕照吊銷一年。異議人家有重病老父及三名尚
    唸國中的子女，一家大小生活將無所依靠，無意犯錯，請准予免執行南投監理站
    裁決所之裁決云云。
二、原審以：按汽車駕駛人駕駛聯結車、大客車、大貨車，有駕駛執照吊扣期間駕車
    之情形者，汽車所有人及駕駛人各處新臺幣（下同）四萬元以上八萬元以下罰鍰
    ，並當場禁止該汽車駕駛人繼續駕駛及扣留其車輛牌照，並吊銷其駕駛執照，九
    十年一月十七日修正公布之道路交通管理處罰條例第二十一條之一第一項第七款
    、第二項後段分別定有明文。經查，本件異議人甲○○所有之Ｚ0000000
    00號大貨車駕駛執照，於九十二年一月三十日起至九十二年二月二十八日止，
    記點吊扣一個月之事實，業經異議人於「交通異議狀」所自陳，並有交通部公路
    總局臺中區監理所南投監理站九十二年四月二十四日九二投監違字第○七八五之
    一號函附卷可稽。而異議人仍於九十二年二月二十八日上午八時四十分許，於駕
    駛執照吊扣期間，駕駛車牌號碼ＩＮ─五七六號營業大貨車，行經彰化縣田中鎮
    內安國小前為警查獲，而經移送機關對其裁處罰鍰六萬元及吊銷駕照一年，此復
    有彰化縣警察局九十二年二月二十八日彰警交字第Ｉ00000000號舉發違
    反道路交通管理事件通知單及交通部公路總局臺中區監理所南投監理站於民國九
    十二年四月二十三日所為投監五字第裁六五─Ｉ00000000號裁決書各一
    紙在卷足據，受處分人即異議人對此亦不爭執，其確有違反道路交通管理處罰條
    例第二十一條之一第一項第七款之事實，已堪認定。受處分人即異議人雖以其不
    知吊扣期間之計算為由置辯，惟行為人不得因不知法令而免除其責任，故其抗辯
    為無理由。因予駁回異議，經核並無違誤。
三、抗告意旨仍執陳詞，以伊不知吊扣期間之計算，且家有重病老父及三名子女待其
    扶養云云為由提起抗告，惟其家庭狀況不能改變上述法規，其抗告為無理由，應
    予駁回。
據上論斷，應依刑事訴訟法第四百十二條、道路交通案件處理辦法第二十六條，裁定
如主文。
中      華      民      國    九十二     年      六       月    十八    日
                                   臺灣高等法院臺中分院刑事第五庭
                                         審判長法  官  袁  從  楨
                                               法  官  郭  同  奇
                                               法  官  胡  森  田
右正本證明與原本無異。
不得抗告。
                                               書記官  林  振  甫
中      華      民      國    九十二     年      六       月    十八    日
                                 Ｆ


司法院資訊處製作；財團法人民間司法改革基金會備份。
